---
title: "ApiBCB"
author: "Gabriel Oliveira"
date: "21/02/2022"
output: html_document
---

```{r setup, include=FALSE}
knitr::opts_chunk$set(echo = TRUE)
```

# Instalando as bibliotecas necessárias
```{r}
install.packages("httr") 
install.packages("jsonlite")
```

# Carregando as bibliotecas necessárias
```{r}
library(httr)
library(jsonlite)
```

#Função para coletar dados direto do BCB
```{r}
consulta_SGSbc <- function(serialcode, initialdate, finaldate){
  #Parametros para a url de consulta
  base_url <- "http://api.bcb.gov.br/dados/serie/bcdata.sgs."
  dataformat <- "/dados?formato=json&dataInicial="
  finishdataformat <- "&dataFinal="

  #Formatando a URL para requerimento
  SGSurl <- paste(base_url, serialcode, dataformat, initialdate, finishdataformat, finaldate, sep = "")
  
  #Requerindo os dados na fonte
  rawdata <- GET(SGSurl)
  
  #Conversão do formato json para um DataFrame
        content_json <- fromJSON(rawToChar(rawdata$content), flatten=TRUE)
            return(content_json)
}
```

# Recebendo os dados
Na função para consultar séries temporais do Banco Central: <br />
    -> Primeiro informar o código da série (consultar código em https://www3.bcb.gov.br/sgspub/localizarseries/localizarSeries.do?method=prepararTelaLocalizarSeries) <br />
    -> Segundo informar a data inicial no formato dd/MM/aaaa <br />
    -> Terceiro informar a data final no formato dd/MM/aaaa <br />

```{r}
#Aqui eu estou requerindo os dados da Selic que o código é o 11.
SELIC <- consulta_SGSbc("11", "11/01/2021", "15/12/2021")

SELIC
```

